臺灣臺中地方法院民事判決
                                    111年度勞簡上字第2號
上  訴人    戴文賢
被上訴人    達運精密工業股份有限公司

兼法定代理人蔡國新
被上訴人    潘慧君
上三人共同
訴訟代理人  陳秀雯
上列當事人間請求損害賠償事件，上訴人對於中華民國110年12
月8日本院110年度勞簡字第68號第一審判決提起上訴，本院於民
國111年6月17日言詞辯論終結，判決如下：
    主    文
上訴駁回。
第二審訴訟費用由上訴人負擔。
    事實及理由
一、上訴人主張：如原判決事實及理由欄二實體部分一、原告主
    張外，並於上訴時補充陳述：被上訴人深怕負擔系爭職災咎
    責及補償責任，故不依職業安全衛生法第37條通報勞動檢查
    機構，未依職災流程處理，亦未給予上訴人公傷病假，且於
    職災期間非法解僱上訴人。被上訴人潘慧君等人隱匿系爭職
    災之事實，與本件有相關連等語。
二、被上訴人之答辯，如原判決事實及理由欄之實體部分二、被
    告答辯外，並於上訴時補充陳述：上訴人請求給付不能工作
    之工資補償25,502元及自108年3月4日起至同年9月30日止之
    醫療費用4,200元，為無理由。另上訴人並未舉證證明系爭
    職災發生時，被上訴人等3人有違反職業安全衛生法，及有
    何故意或過失致其受損害之侵權行為等語，資為抗辯。
三、原審為上訴人一部勝訴、一部敗訴之判決，即判命被上訴人
    應給付上訴人新臺幣（下同）400元，及自110年1月28日起
    至清償日止按年息百分之5計算之利息，並依職權宣告假執
    行及供擔保免為假執行，另駁回上訴人其餘之訴及假執行之
    聲請。上訴人就其敗訴部分聲明不服，提起上訴，上訴聲明
    ：㈠原判決駁回於上訴人後開第㈡、㈢部分廢棄。㈡上開廢棄部
    分，被上訴人達運公司應再給付上訴人254,702元，及自起
    訴狀繕本送達翌日起至清償日止按年息百分之5計算之利息
    。㈢被上訴人達運公司、蔡國新、潘慧君應連帶給付上訴人2
    0萬元及自起訴狀繕本送達翌日起至清償日止按年息百分之5
    計算之利息。被上訴人答辯聲明為：上訴駁回（被上訴人就
    其敗訴部分，未據聲明不服，非本院審理範圍）。
四、得心證之理由：
　㈠上訴人求被上訴人達運公司給付其不能工作之工資補償250,5
    02元及自108年3月4日起至同年9月30日止所支出之醫藥費用
    4,200元，均無理由：
　⒈按勞工因遭遇職業災害而致死亡、失能、傷害或疾病時，雇
    主應補償其必需之醫療費用；又勞工在醫療中不能工作時，
    雇主應按其原領工資數額予以補償。但醫療期間屆滿2年仍
    未能痊癒，經指定之醫院診斷，審定為喪失原有工作能力，
    且不合第3款之殘廢給付標準者，雇主得一次給付40個月之
    平均工資後，免除此項工資補償責任，勞動基準法第59條第
    1、2款定有明文，此為雇主法定補償責任。次按當事人主張
    有利於己之事實者，就其事實有舉證之責任，民事訴訟法第
    277 條前段定有明文。上訴人主張其於108年2月18日後仍因
    系爭職災，而有7個月不能工作乙節，為被上訴人所否認，
    上訴人自應就其主張有利於己之事實，負舉證責任。
　⒉查，上訴人於系爭職災發生後，分別於108年2月14日、108年
    2月27日至崇德外科診所就診，有診斷書、就診證明書、收
    據附卷可稽（見原審卷第31頁至第37頁），固可證明上訴人
    分別於108年2月14日就診時有因系爭職災所致之傷害，及10
    8年2月27日就診時有右手背發炎腫脹之傷勢，惟原審就上訴
    人受有系爭職災傷害後之復原情形乙節，曾函詢崇德外科診
    所，經該診所函覆略以：「病患戴文賢（即指上訴人）第一
    次係因工傷於108年2月14日來院求診如照片所示之傷，經處
    理包紮給藥後離去，以後未來續治。第二次於108年2月27日
    再因右手背輕度腫脹，傷口有輕至中度之感染發炎，來院求
    治，且訴稱不便工作，故治療後，給予證明休息兩天，此後
    病人未再求診。」，此有該診所110年10月21日函文在卷可
    稽（見原審卷第469頁），足徵崇德外科診所僅就上訴人108
    年2月14日求診之傷害，認係因工傷所致，並未認上訴人於1
    08年2月27日就診係屬工傷所致，且係因上訴人訴稱不便工
    作，故於治療後，始給予須休養2日之證明，不能證明上訴
    人於108年2月27日所受傷害與系爭職災有關，亦難認上訴人
    此後有因系爭職災傷害持續就診。上訴人另稱其因系爭職災
    傷害自108年3月4日起至同年9月30日止，共7個月，持續至
    一誠堂中醫診所就診，其不能工作期間為7個月，固有該等
    病歷表、醫療費用收據在卷可參（見原審卷第217至243頁）
    ，惟此僅能證明上訴人曾至一誠堂中醫診所治療，但無法證
    明其於前開期間受治療之傷害，乃因系爭職災所致，亦不能
    證明其於此期間有不能工作之情形。基此，上訴人主張其於
    108年2月27日以後因系爭職災而有7個月不能工作期間，自
    無足採，是上訴請求被上訴人達運公司給付其自108年3月4
    日起至同年9月30日止所支出之醫藥費用4,200元及其7個月
    不能工作期間之工資補償250,502元，即屬無據，應予駁回
    。
　㈡上訴人並未舉證系爭職災發生時，被上訴人達運公司、蔡國
    新、潘慧君有違反職業安全衛生法，且有應負侵權行為損害
    賠償責任之行為：
　⒈按雇主對於使用動力運轉之機械，具有顯著危險者，應於適
    當位置設置有明顯標誌之緊急制動裝置，立即遮斷動力並與
    制動系統連動，能於緊急時快速停止機械之運轉；雇主使勞
    工從事工作，應在合理可行範圍內，採取必要之預防設備或
    措施，使勞工免於發生職業災害。職業安全衛生設施規則第
    45條、職業安全衛生法第5條定有明文。次按因故意或過失
    ，不法侵害他人之權利者，負損害賠償責任。故意以背於善
    良風俗之方法，加損害於他人者亦同。民法第184條第1項定
    有明文。復按不法侵害他人之身體或健康者，對於被害人因
    此喪失或減少勞動能力或增加生活上之需要時，應負損害賠
    償責任；不法侵害他人之身體、健康、名譽、自由、信用、
    隱私、貞操，或不法侵害其他人格法益而情節重大者，被害
    人雖非財產上之損害，亦得請求賠償相當之金額。其名譽被
    侵害者，並得請求回復名譽之適當處分，民法第193 條第1 
    項、第195 條第1 項分別定有明文，經查：
　⑴本件上訴人曾於108年3月8日起多次向臺中市政府勞工局提起
    申訴，案經臺中市政府勞工局移請臺中市勞動檢查處卓處。
    經檢視臺中市勞動檢查處多次函覆上訴人之文件中，並無關
    於被上訴人達運公司就系爭職災有何違反勞動安全衛生之記
    載(見原審卷第247至328頁)；又後續因上訴人多次檢舉，臺
    中市勞動檢查處危險性機械設備科內部簽呈甚至記載「二、
    旨案係同一申訴人針對同一事由一再申訴，申訴內容均為申
    訴人發生職災後其雇主未依法通報職業災害，並資遣申訴人
    ，本案前後經本處派員檢查，檢查結果尚難認有違反勞動基
    準法及違反職業安全衛生法相關規定，另本處前已依規多次
    函覆申訴人說明本案檢查結果」(見原審卷第265頁)等語，
    足認被上訴人達運公司經臺中市勞動檢查處多次勞檢後，並
    未發現被上訴人達運公司有違反雇主應於適當位置設置明顯
    標誌之緊急制動裝置，立即遮斷動力並與制動系統連動，能
    於緊急時快速停止機械之運轉之義務，亦未發現被上訴人等
    3人有違反規定未提供上訴人安全衛生、教育訓練或必要之
    安全衛生設施等情。
　⑵又參照職業安全衛生設施規則第45條係課予雇主於勞工使用
    動力運轉之機械時，需於機械上同時置有於緊急時快速停止
    機械之運轉之設備設置義務，防止勞工因機器無法及時停止
    運轉而產生身體捲入機器而受有職業災害之危險。本件上訴
    人於起訴狀僅泛稱操作滾壓機時遭機器壓傷（見原審卷第15
    頁），是否因機器無法及時停止運轉而受有系爭傷害，已非
    無疑，況且上訴人於原審110年9月16日行當事人訊問程序時
    改稱「導光板產品出來後，放在工作桌，重量太重，原本應
    該兩個人搬，後來只安排我一個人作業，機臺太重滑輪撞到
    機器設備，手撞到機臺當場血流如注」等語（見原審卷第41
    9頁），則上訴人就系爭傷害究竟為機器壓傷抑或手撞到機
    臺所致，於起訴狀與原審當事人訊問程序中所述前後矛盾，
    實難逕認上訴人之系爭傷害係因雇主未置於緊急時快速停止
    機械之運轉之設備所致。
　⒉上訴人既無法證明被上訴人3人有違反職業安全衛生法之情形
    存在，且無法證明被上訴人3人有何故意、過失之行為致生
    系爭職災，其請求被上訴人3人連帶負侵權行為損害賠償責
    任，自無理由，應予駁回。
五、綜上所述，上訴人依勞動基準法第59條第1款規定，請求被
    上訴人達運精密工業股份有限公司應再給付上訴人254,702
    元及自起訴狀繕本送達翌日起至清償日止按年息率百分之5
    計算之利息，暨被上訴人達運精密工業股份、蔡國新、潘慧
    君應連帶給付上訴人20萬元，及自起訴狀繕本送達翌日起至
    清償日止按年息百分之5計算之利息，均為無理由，不應准
    許。原審就此部分為上訴人敗訴之判決，並駁回其假執行之
    聲請，核均無違誤。上訴意旨指摘原判決此部分不當，求予
    廢棄改判，均為無理由，應予駁回。
六、本件事證已臻明確，兩造其餘攻擊防禦方法及證據，核與判
    決之結果不生影響，爰不一一論列，併此敘明。
七、據上論結，本件上訴為無理由，依民事訴訟法第436條之1第
    3項、第449條第1項、第78條，判決如主文。
中　　華　　民　　國　　111 　年　　6 　　月　　30　　日
            勞動法庭    審判長法  官　鄭舜元
                              法  官  何世全
　　　　　　　　　　　　　　　法  官  吳昀儒
上正本證明與原本無異。
本判決不得上訴。
中　　華　　民　　國　　111 　年　　6 　　月　　30　　日
                              書記官　何惠文